【裁判字號】    99,易,1805
【裁判日期】    990803
【裁判案由】    竊盜
【裁判全文】
臺灣臺北地方法院刑事判決              99年度易字第1805號
公  訴  人  臺灣臺北地方法院檢察署檢察官
被      告  乙○○
上列被告因竊盜案件，經檢察官提起公訴（99年度偵字第10621
號），被告於準備程序中就被訴事實為有罪之陳述，經本院告知
簡式審判程序意旨，並聽取公訴人及被告之意見後，本院裁定進
行簡式審判程序審理，並判決如下：
    主  文
乙○○攜帶兇器竊盜，處有期徒刑陸月，如易科罰金，以新臺幣
壹仟元折算壹日，未扣案之六角扳手、梅花扳手及十字起子各壹
支均沒收；又攜帶兇器竊盜未遂，處有期徒刑參月，如易科罰金
，以新臺幣壹仟元折算壹日，未扣案之六角扳手、梅花扳手及十
字起子各壹支均沒收。應執行有期徒刑捌月，如易科罰金，以新
臺幣壹仟元折算壹日，未扣案之六角扳手、梅花扳手及十字起子
各壹支均沒收。
    事  實
一、乙○○因自己機車零件損壞，無力送修，於民國99年1 月16
    日9 時30分許，行經臺北市○○區○○街21號7-11便利商店
    前，見甲○○所有車牌號碼IDR-800 號重型機車停放該處，
    因認有機可趁，竟基於意圖為自己不法所有之犯意，持其所
    有客觀上對於人之生命、身體及安全構成威脅，可供兇器使
    用之六角扳手、梅花扳手及十字起子各1 支，將機車煞車系
    統零件及油管拆卸而竊取之，得手後迅即逃逸，惟因其機車
    仍無法修復，乃將上開零件變賣得款花用。乙○○食髓知味
    ，於99年1 月18日15時37分許，行經上址時復見甲○○之上
    開機車仍停放該處，另基於意圖為自己不法所有之犯意，持
    上開六角扳手、梅花扳手及十字起子各1 支，推動上開機車
    欲拆卸離合器系統時，為7-11便利商店店員陳泊駿及店長發
    現可疑而上前質問，乙○○始罷手離去而未得逞。
二、案經甲○○訴由臺北市政府警察局中山分局報請臺灣臺北地
    方法院檢察署檢察官偵查起訴。
    理  由
一、按本件被告乙○○所犯係死刑、無期徒刑、最輕本刑為3 年
    以上有期徒刑以外之罪，其於準備程序就前揭被訴事實為有
    罪之陳述，經告知簡式審判程序之旨，並聽取其與公訴人之
    意見後，本院認無不得或不宜改依簡式審判程序進行之處，
    爰依刑事訴訟法第273 條之1 第1 項、第284 條之1 ，裁定
    本件進行簡式審判程序，合先敘明。
二、訊據被告對於上揭犯罪事實坦承不諱，並經證人即告訴人甲
    ○○、證人陳泊駿於警詢中證述明確，且有99年1 月16日7-
    11便利商店前監視錄影翻拍照片9 張、99年1 月18日7-11便
    利商店前監視錄影翻拍照片4 張在卷可稽，經調查上開證據
    ，足見被告之自白與事實相符，自可採為認定被告有罪之依
    據。從而本件事證明確，被告之竊盜及竊盜未遂犯行堪以認
    定，應予依法論科。
三、按刑法第321 條第1 項第3 款之攜帶兇器竊盜罪，係以行為
    人攜帶兇器竊盜為其加重條件，此所謂兇器，其種類並無限
    制，凡客觀上足對人之生命、身體、安全構成威脅，具有危
    險性之兇器均屬之，且祇須行竊時攜帶此種具有危險性之兇
    器為已足，並不以攜帶之初有行兇之意圖為必要，最高法院
    79年臺上字第5253號著有判例。查被告持供其犯上開竊盜犯
    行所用之六角扳手、梅花扳手各1 支，全長各約10公分、15
    公分，均為鐵製材質，十字起子1 支長約15公分，前端為鐵
    製材質，把柄由塑膠包覆，此經被告於審理程序時供明在卷
    ，若持上開六角扳手、梅花扳手、十字起子用以攻擊人體，
    顯足以造成傷害，是認該六角扳手、梅花扳手、十字起子客
    觀上可對人之生命、身體構成威脅，具有危險性，應屬刑法
    第321 條第1 項第3 款所定兇器。核被告於99年1 月16日之
    竊盜行為所為，係犯刑法第321 條第1 項第3 款之攜帶兇器
    竊盜罪；被告於99年1 月18日之竊盜行為所為，係犯刑法第
    321 條第2 項、第1 項第3 款攜帶兇器竊盜未遂罪，被告已
    著手推動告訴人之機車而欲竊取離合器，尚未有所獲之際，
    即為證人陳泊駿及店長發現，其竊盜行為應屬未遂，爰依刑
    法第25條第2 項規定，按既遂犯之刑減輕之。被告先後2 次
    竊盜犯行，雖係在同一地點內，侵害同一被害人之財物，且
    侵害相同之財產法益，然而，其行竊之時間相距2 天之久，
    具有相當之間隔，顯係獨立之犯行，客觀上難認密切，核與
    接續犯之要件不符，自應予分論併罰。檢察官雖認被告2 次
    犯行應論以接續犯，尚有未洽。爰審酌被告為貪圖不法利益
    ，不思以正當途徑努力獲取財物，竟任意竊取他人之物，欠
    缺尊重他人財產法益之觀念，且攜帶兇器行竊，危害社會治
    安，所為實不足取，然念其犯後坦承所有犯行，態度尚可，
    再參以其所竊得之財物價值及其犯罪手段等一切情狀，分別
    量處如主文所示之刑，並均諭知易科罰金之折算標準，並定
    其應執行之刑及易科罰金之折算標準，以示儆懲。扣案之六
    角扳手、梅花扳手及十字起子各1 支，為被告所有供犯罪所
    用之物，現仍放在被告住處，此經被告於本院審理時供述明
    確，爰依刑法第38條第1 項第2 款宣告沒收。
據上論斷，應依刑事訴訟法第273 條之1 第1 項、第284 條之1
、第299 條第1 項前段，刑法第321 條第1 項第3 款、第2 項、
第25條、第41條第1 項前段、第8 項、第51條第5 款、第38條第
1 項第2 款，判決如主文。
本案經檢察官盧姿如到庭執行職務。
中    華    民    國    99    年    8     月    3     日
                  刑事第十八庭  法  官  林芳華
以上正本證明與原本無異。
如不服本判決應於收受送達後10日內向本院提出上訴書狀，並應
敘述具體理由；其未敘述上訴理由者，應於上訴期間屆滿後20日
內向本院補提理由書（均須按他造當事人之人數附繕）「切勿逕
送上級法院」。
                                書記官  林鈴芬
中    華    民    國    99    年    8     月    3     日
附錄本案論罪科刑法條
刑法第321條
犯竊盜罪而有左列情形之一者，處6 月以上、5 年以下有期徒刑
：
一、於夜間侵入住宅或有人居住之建築物、船艦或隱匿其內而犯
    之者。
二、毀越門扇、牆垣或其他安全設備而犯之者。
三、攜帶兇器而犯之者。
四、結夥三人以上而犯之者。
五、乘火災、水災或其他災害之際而犯之者。
六、在車站或埠頭而犯之者。
前項之未遂犯罰之。

司法院資訊處製作；財團法人民間司法改革基金會備份。
